# 金融工具 2

提问人：木叶白牙 时间：2015-11-16 11:23:32
老师您好： 可转换债券算符合金融工具还是算嵌入了衍生金融负债或衍生金融资产的金融工具？

回答人：chenyiwei
“复合金融工具”的概念大于（且包含）“嵌入了衍生金融负债或衍生金融资产的金融工具”。主要考虑有： 1 、“包含嵌入衍生工具的复合工具”中的衍生工具是不能分拆出来单独转让的，但其他复合工具无此限制。例如，如果可转债中的转股权可以分拆出来单独交易的，则该转股期权不属于嵌入衍生工具。 2 、“包含嵌入衍生工具的复合工具”除了嵌入构成资产或负债的衍生工具以外，还可能嵌入对于发行方而言属于权益工具的衍生工具，如约定“固定换固定”的转股期权等。